臺灣新北地方法院刑事判決
111年度審訴字第667號
公  訴  人  臺灣新北地方檢察署檢察官
被      告  陳聖元



上列被告因詐欺案件，經檢察官提起公訴（111年度偵字第1479
號），被告於準備程序中就被訴事實為有罪之陳述，經本院合議
庭裁定改以簡式審判程序審理，判決如下：
    主  文
丙○○犯三人以上共同詐欺取財罪，處有期徒刑壹年壹月。未扣案
之犯罪所得新臺幣壹仟元沒收，於全部或一部不能沒收或不宜執
行沒收時，追徵其價額。
    事實及理由
一、丙○○於民國110年7月間，加入真實姓名年籍不詳、通訊軟體
    LINE暱稱「阿宏」之成年人所屬之詐欺集團，擔任該集團之
    取簿手工作，負責收取該集團詐欺被害人時所需之提款卡後
    ，交與該集團之成員。嗣丙○○、「阿宏」及其他集團成員間
    ，共同意圖為自己不法之所有，基於三人以上詐欺取財之犯
    意聯絡，先由該集團某成員於110年8月25日14時許，透過LI
    NE，向甲○○佯稱：提供個人帳戶可領取傭金云云，使甲○○陷
    於錯誤，將向臺灣銀行申設帳號000000000000號帳戶、中華
    郵政股份有限公司申設帳號00000000000000號帳戶之存摺、
    提款卡及密碼，寄至新北市○○區○○路0段000號統一超商大立
    門市。而丙○○則依「阿宏」指示於110年8月27日18時25分許
    ，前往上開門市領取包裹，並將包裹攜往新北市○○區○○路0
    段00號天台廣場附近交與該集團某成員，丙○○因而獲得新臺
    幣（下同）1,000元之報酬。
二、證據：
  ㈠被告丙○○於警詢、偵查、本院準備程序及審理時之自白。
  ㈡告訴人甲○○於警詢中之指述。
  ㈢監視器錄影翻拍畫面照片、通訊軟體LINE對話紀錄翻拍照片
    、統一超商收據照片、存摺照片共23張及7-ELEVEN貨態查詢
    系統列印資料1紙。
三、論罪科刑：
  ㈠觀諸本案詐欺犯罪型態，係由多人縝密分工方能完成之集團
    性犯罪，包括「阿宏」、收取被告所領取包裹之人，復加上
    被告自己，犯案人數應至少3人以上，且被告對本案上開事
    實亦不爭執。是核被告所為，係犯刑法第339條之4第1項第2
    款之三人以上共同詐欺取財罪。又被告、「阿宏」與該集團
    成員間（無證據證明有未成年人），有犯意聯絡及行為分擔
    ，應論以共同正犯。
  ㈡爰審酌被告不思循正當途徑獲取所需，竟擔任詐欺集團中俗
    稱取簿手之工作，率爾共同為本案犯行，助長詐騙歪風，危
    害社會治安，所為應予非難，惟念被告犯後坦承犯行，態度
    尚可，然迄未能與告訴人達成和解或賠償損害，兼衡個人戶
    籍資料查詢結果註記被告國中畢業之教育程度、於警詢中自
    陳勉持之家庭經濟狀況、素行、犯罪之動機、目的、手段、
    共同犯罪之參與程度、告訴人所受損害，被告所獲利益、同
    時期另犯相類案件，經法院判決在案等一切情狀，量處主文
    所示之刑。
四、按犯罪所得，屬於犯罪行為人者，沒收之。前2項之沒收，
    於全部或一部不能沒收或不宜執行沒收時，追徵其價額，刑
    法第38條之1第1項、第3項分別定有明文。查被告參與本案
    詐欺犯行，獲取報酬1,000元，業據被告陳明在卷，然此部
    分並未扣案，為避免被告無端坐享犯罪所得，且經核本案情
    節，宣告沒收並無過苛之虞，是以上開犯罪所得，亦應依上
    開規定宣告沒收，於全部或一部不能沒收或不宜執行沒收時
    ，追徵其價額。
據上論斷，應依刑事訴訟法第273條之1第1項、第299條第1項前
段，判決如主文。
本案經檢察官乙○○偵查起訴，由檢察官宋有容到庭執行職務。
中　　華　　民　　國　　111 　年　　9 　　月　　30　　日
                  刑事第二十三庭  法  官  龔書安
上列正本證明與原本無異。
如不服本判決，應於判決送達後20日內敘明上訴理由，向本院提
出上訴狀（應附繕本），上訴於臺灣高等法院。其未敘述上訴理
由者，應於上訴期間屆滿後20日內向本院補提理由書「切勿逕送
上級法院」。
                                  書記官  石秉弘
中　　華　　民　　國　　111 　年　　10　　月　　4 　　日
附錄本案論罪科刑法條全文：
中華民國刑法第339條之4
犯第339條詐欺罪而有下列情形之一者，處1年以上7年以下有期
徒刑，得併科1百萬元以下罰金：
一、冒用政府機關或公務員名義犯之。
二、三人以上共同犯之。
三、以廣播電視、電子通訊、網際網路或其他媒體等傳播工具，
    對公眾散布而犯之。
前項之未遂犯罰之。